# 职业道德守则

提问人：zoujiecpa 时间：2021-08-13 08:05:08
请教陈老师：注册会计师职业道德守则里的：网络事务所如何理解？网络事务所与事务所分所的区别？感谢指导！！

回答人：chenyiwei
“网络事务所”即事务所所处网络的其他成员所，在法律上彼此独立，因此不同于“分所”概念。
详见《中国注册会计师职业道德守则第 4 号——审计和审阅业务对独立性的要求（ 2020 年 12 月 17 日修订）》第二章“基本要求”第六节“网络与网络事务所”。